# Field Experiment

## 介入対象とタイミング

- 対象：骨髄バンクドナー確定後に「適合通知」を受け取るドナー候補者（$N = 11,154$）
- ドナー候補者確定後、骨髄バンクは対象者に幹細胞提供を依頼する「適合通知」および
それを郵送した旨を伝えるSNSメーセージを送付
- 行動科学の知見に基づいたメッセージを適合通知に加える介入を実施

## 通常の適合通知の内容

この度、あなたと骨髄バンクの登録患者さんのHLA型（白血球の型）が一致し、
ドナー候補者のおひとりに選ばれました。
今後、ご提供に向け詳しい検査や面談を希望されるかをお伺いしたく連絡させていただきました。
同封の資料をよくお読みいただき、コーディネートが可能かどうか検討の上、
この案内が届いてから７日以内に返信用紙ほかをご返送ください。
返送後、コーディネートを進めさせていただく場合は、
担当者よりご相談のお電話を差し上げますのでよろしくお願い申し上げます。

## 介入①：確率メッセージ

「1人の登録患者さんとHLA型が一致するドナー登録者は**数百〜数万人に1人**です。
ドナー候補者が複数みつかる場合もありますが、多くはないこともご理解頂ければ幸いです。」

- 他のドナー候補者が多くいるという過大推定による
クラウディング・アウト効果を解消することを目的としたもの

## 介入②：移植患者情報

「骨髄バンクを介して移植ができる患者さんは現在約6割にとどまっています。
骨髄等を提供するドナーが早く見つかれば、その比率を高めることができます。」

- クラウディング・アウト効果の解消と併せて、
利他的なモチベーションを刺激することを目的としたもの

## 実験群

2つの介入を組み合わせて、4つの実験群を作成した。
実験群の割り当ては骨髄バンク側の業務の無理のない範囲でクラスターランダム化した。

- A群：通常の適合通知
- B群：通常の適合通知＋確率メッセージ
- C群：通常の適合通知＋移植患者情報
- D群：通常の適合通知＋確率メッセージ＋移植患者情報

```{r load-packages, include = FALSE}
library(here)
source(here("R", "_library.r"))
```

```{r load-data, include = FALSE}
root <- "D:/JMDPフィールド実験"

rawdt <- read_csv(
  here(root, "shaped.csv"),
  locale = locale(encoding = "cp932")
)

use <- rawdt %>%
  dplyr::filter(ongoing == 0 & prefecture != "海外") %>%
  mutate(treat = factor(treat, levels = LETTERS[1:4]))

schedule <- read_csv(here(root, "RCT-schedule.csv"))
```

## 割り当てスケジュール

週・月の固定効果を取り除くために、実験群は月・週でバランスするように週単位で割り当てた

```{r assignment-schedule}
treat_value <- function(x) {
  x <- as.character(x)
  switch(x,
    "1" = "A",
    "2" = "B",
    "2" = "B",
    "3" = "C",
    "4" = "D"
  )
}

schedule %>%
  mutate(
    my = paste0(month, "/", year - 2000),
    my = factor(
      my,
      levels = c("9/21", "10/21", "11/21", "12/21", "1/22", "2/22")
    ),
    week = factor(week, levels = 1:4),
    treat = case_when(
      treat == "A" ~ 1,
      treat == "B" ~ 2,
      treat == "C" ~ 3,
      treat == "D" ~ 4
    )
  ) %>%
  datasummary(
    (`週` = week) ~ treat * treat_value * my,
    data = .,
    # title = "Assignment Schedule",
    align = "ccccccc"
  ) %>%
  kableExtra::kable_styling() %>%
  kableExtra::add_header_above(c(
    " " = 1, "月/年" = 6
  ))
```

## データ

- データは2022年6月末時点のコーディネーション進行状況と複数の個人属性で構成されている
  - 観測単位はコーディネーション（ドナー候補者）
  - コーディネーション進行状況は提供に至るまでの各工程について記録されている
  (返信と意向$\to$確認検査$\to$第一候補者$\to$最終同意$\to$採取)
- 分析対象は**国内在住でコーディネーションが完全に終了している人**
  - 海外に在住する人に適合通知を送付した事例が1件あった
  - 現在もコーディネーションが進行している事例が約100件あった

## フィールド実験概要

```{r overview-field-exp}
balance_test <- use %>%
  select(male, age, coordinate, toka, treat, RCTweek) %>%
  pivot_longer(male:toka, values_to = "value", names_to = "vars") %>%
  group_by(vars) %>%
  do(est = lm_robust(
    value ~ treat,
    # clusters = RCTweek,
    se_type = "HC0",
    data = .
  )) %>%
  summarize(
    vars = vars,
    f = summary(est)$fstatistic[1],
    numdf = summary(est)$fstatistic[2],
    dendf = summary(est)$fstatistic[3],
    "p-value" = pf(f, numdf, dendf, lower.tail = FALSE)
  )

size <- with(use, sprintf("%1d", table(treat))) %>%
  {
    tribble(
      ~terms, ~A, ~B, ~C, ~D, ~"p-value",
      "通常の適合通知", "X", "X", "X", "X", "",
      "確率メッセージ", "", "X", "", "X", "",
      "移植患者情報", "", "", "X", "X", "",
      "サンプルサイズ", .[1], .[2], .[3], .[4], ""
    )
  }

attr(size, "position") <- seq(nrow(size))

note <- paste(
  "Note: p値はバランステストの結果である。",
  "バランステストは実験群を共変量に線形回帰したF検定を用いている。"
)

datasummary(
  (`年齢` = age) +
  (`過去のコーディネーション回数` = coordinate) +
  (`男性` = male) +
  (`東京・大阪・神奈川・愛知` = toka) ~ mean * treat,
  data = use,
  # title = "Overview of Field Experiment",
  add_rows = size,
  add_columns = balance_test[, 5],
  align = "lccccc"
) %>%
kableExtra::kable_styling(font_size = 8) %>%
add_header_above(c(" " = 1, "実験群" = 4, " " = 1)) %>%
group_rows("A. 介入", 1, 3) %>%
group_rows("B. サンプルサイズ", 4, 4) %>%
group_rows("C. 共変量", 5, 8)
```

## 推定方法

一部の共変量、および割り当ての週と月が実験群間でバランスしていないことを考慮して、
単純な二群比較ではなく、線形確率モデルで推定する。

$$
  Y_{imw} =
  \beta_1 \cdot \text{B}_{mw} + \beta_2 \cdot \text{C}_{mw}
  + \beta_3 \cdot \text{D}_{mw}
  + X'_i \gamma + \lambda_m + \theta_w + u_{imw}
$$

- $X_i$は性別、年齢、東京・大阪・神奈川・愛知ダミー(TOKA)、コーディネーション回数
- $\lambda_m$と$\theta_w$は週・月の固定効果
- $\beta_1 = \beta_2$、$\beta_1 = \beta_3$、$\beta_2 = \beta_3$の帰無仮説に対する
F検定を実施

<!-- ## Outcomes

- 提供に至るまでの各工程が記録されている
- 最も個人の意向が現れる以下の工程をPrimary outcomesとする
  - **Reply**: 適合通知に返信したならば1を取る二値変数
  - **Intention**: 提供を希望するという意向を示して返信したならば1を取る二値変数
- 返信意向の以下の4工程をSecondary outcomesとする
  - **CT**: 確認検査を実施したならば1を取る二値変数
  - **Candidate**: 第一候補者に選定されたならば1を取る二値変数
  - **Consent**: 最終同意をしたならば1を取る二値変数
  - **Donation**: 採取をしたならば1を取る二値変数 -->
