
# Effect on Reply and Intention

```{r load-packages, include = FALSE}
library(here)
source(here("R", "_library.r"))
source(here("R", "_outcome_labels.r"))
```

```{r load-data, include = FALSE}
root <- "D:/JMDPフィールド実験"

rawdt <- read_csv(
  here(root, "shaped.csv"),
  locale = locale(encoding = "cp932")
)

use <- rawdt %>%
  mutate(treat = factor(treat, levels = LETTERS[1:4]))

testdt <- use %>%
  dplyr::filter(ongoing == 0 & exg_stop_reply == 0  & prefecture != "海外") %>%
  select(
    id,
    reply,
    intention,
    days_reply,
    treat,
    RCTweek,
    month,
    week,
    toka,
    male,
    age,
    coordinate
  ) %>%
  mutate(
    age_less30 = if_else(age <= 30, 1, 0),
    age_demean = age - mean(rawdt$age),
    coordinate1 = if_else(coordinate == 1, 1, 0),
    days_reply = if_else(
      is.na(days_reply),
      max(use$days_reply, na.rm = TRUE),
      days_reply
    ),
    reply_full = reply,
    reply_5 = if_else(days_reply <= 5, 1, 0),
    reply_10 = if_else(days_reply <= 10, 1, 0),
    reply_20 = if_else(days_reply <= 20, 1, 0),
    reply_30 = if_else(days_reply <= 30, 1, 0),
    positive_full = intention,
    positive_5 = if_else(days_reply <= 5, intention, 0),
    positive_10 = if_else(days_reply <= 10, intention, 0),
    positive_20 = if_else(days_reply <= 20, intention, 0),
    positive_30 = if_else(days_reply <= 30, intention, 0),
    negative_full = reply * (1 - intention),
    negative_5 = if_else(days_reply <= 5, 1- intention, 0),
    negative_10 = if_else(days_reply <= 10, 1- intention, 0),
    negative_20 = if_else(days_reply <= 20, 1- intention, 0),
    negative_30 = if_else(days_reply <= 30, 1- intention, 0)
  ) %>%
  select(-reply, -intention, -days_reply) %>%
  pivot_longer(
    reply_full:negative_30,
    names_to = c("outcome", "within"),
    names_pattern = "(.*)_(.*)"
  ) %>%
  mutate(within = factor(
    within,
    levels = c("full", "5", "10", "20", "30"),
    labels = c(
      "full",
      "\u2264 5 days",
      "\u2264 10 days",
      "\u2264 20 days",
      "\u2264 30 days"
    )
  )) %>%
  mutate(outcome = factor(
    outcome,
    levels = c("reply", "positive", "negative"),
    labels = c("Reply", "Positive intention", "Negative intention")
  ))
```

## Difference-in-mean Tests

```{r ttest, include = FALSE}
stat <- testdt %>%
  dplyr::filter(within == "full") %>%
  group_by(outcome, treat) %>%
  summarize(mean = mean(value), se = se(value), n = n()) %>%
  ungroup() %>%
  mutate(
    lwr.mean = mean - se,
    upr.mean = mean + se
  )

ttest_info <- expand.grid(
  outcome = c("Reply", "Positive intention"),
  group1 = LETTERS[1:4],
  group2 = LETTERS[1:4],
  stringsAsFactors = FALSE) %>%
  dplyr::filter(group1 < group2) %>%
  arrange(outcome) %>%
  mutate(id = seq(n()))

ttest <- ttest_info %>%
  group_by(id) %>%
  do(test = t.test(
    subset(
      testdt,
      treat == .$group1 & outcome == .$outcome & within == "full"
    )$value,
    subset(
      testdt,
      treat == .$group2 & outcome == .$outcome & within == "full"
    )$value
  )) %>%
  summarize(
    id = id,
    p = test$p.value,
    est1 = test$estimate[1],
    est2 = test$estimate[2]
  )

show_ttest_info <- ttest_info %>%
  dplyr::left_join(ttest, by = "id") %>%
  dplyr::filter(p <= 0.1) %>%
  mutate_at(vars(group1, group2), list(~factor(., levels = LETTERS[1:4]))) %>%
  group_by(id) %>%
  do(data.frame(
    outcome = .$outcome,
    group1 = .$group1,
    group2 = .$group2,
    p = .$p,
    y_g1 = subset(stat, outcome == .$outcome & treat == .$group1)$upr.mean,
    y_g2 = subset(stat, outcome == .$outcome & treat == .$group2)$upr.mean
  )) %>%
  ungroup() %>%
  mutate(
    outcome = factor(outcome, levels = c("Reply", "Positive intention")),
    y = if_else(y_g1 > y_g2, y_g1, y_g2) + 0.02,
    sign = case_when(
      p < 0.01 ~ "***",
      p < 0.05 ~ "**",
      p < 0.1 ~ "*",
      TRUE ~ "",
    )
  )
```

```{r ttest-reply, echo = FALSE}
stat %>%
  dplyr::filter(outcome %in% c("Reply", "Positive intention")) %>%
  ggplot(aes(x = treat, y = mean)) +
    geom_bar(
      color = "black",
      fill = "grey90",
      stat = "identity"
    ) +
    geom_errorbar(
      aes(ymin = lwr.mean, ymax = upr.mean),
      width = 0.5, position = position_dodge(0.9)
    ) +
    geom_text(
      aes(y = 0, label = sprintf("%1.3f\nN=%1d", mean, n)),
      vjust = -1, size = 4
    ) +
    geom_signif(
      data = show_ttest_info,
      aes(xmin = group1, xmax = group2, annotations = sign, y_position = y),
      textsize = 5, tip_length = 0.01,
      manual = TRUE
    ) +
    facet_wrap(~ outcome) +
    scale_y_continuous(breaks = seq(0, 1, 0.1)) +
    labs(
      x = "Experimental Arms",
      y = "Sample average",
      caption = "*** p < 0.01, ** p < 0.05, * p < 0.1"
    ) +
    simplegg(caption_size = 13)
```


## Linear Probability Model

$m$月の第$w$週に適合通知を受け取った個人$i$について、

$$
  Y_{imw} =
  \beta_1 \cdot \text{B}_{mw} + \beta_2 \cdot \text{C}_{mw}
  + \beta_3 \cdot \text{D}_{mw}
  + X'_i \gamma + \lambda_m + \theta_w + u_{imw}
$$

- $X_i$は性別・年齢・居住する都道府県・コーディネーション回数
- $\lambda_m$と$\theta_w$は週・月の固定効果
- $\beta_1 = \beta_2$、$\beta_1 = \beta_3$、$\beta_2 = \beta_3$の帰無仮説に対する
F検定を実施

```{r reg-reply, include = FALSE}
mod <- value ~ treat + age_demean + male + coordinate1 + toka +
  factor(month) + factor(week)

est_mod <- testdt %>%
  group_by(outcome, within) %>%
  do(
    est = lm_robust(
      mod,
      cluster = RCTweek,
      se_type = "stata",
      data = .
    ),
    ftestBC = lh_robust(
      mod,
      cluster = RCTweek,
      se_type = "stata",
      linear_hypothesis = "treatB - treatC = 0",
      data = .
    )$lh %>% tidy(),
    ftestBD = lh_robust(
      mod,
      cluster = RCTweek,
      se_type = "stata",
      linear_hypothesis = "treatB - treatD = 0",
      data = .
    )$lh %>% tidy(),
    ftestCD = lh_robust(
      mod,
      cluster = RCTweek,
      se_type = "stata",
      linear_hypothesis = "treatC - treatD = 0",
      data = .
    )$lh %>% tidy()
  )
```

## Linear Probability Model of Reply

```{r tab-reg-reply}
est_mod_reply <- est_mod %>%
  dplyr::filter(outcome == "Reply")

est_mod_reply %>%
  pull(est) %>%
  setNames(paste0("(", seq(length(.)), ")")) %>%
  modelsummary(
    stars = c("*" = 0.1, "**" = 0.05, "***" = 0.01),
    coef_map = c(
      "treatB" = "B",
      "treatC" = "C",
      "treatD" = "D"
    ),
    gof_omit = "R2|AIC|BIC|Log|Std|FE|se_type",
    add_rows = bind_rows(est_mod_reply$ftestBC)$p.value %>%
      rbind(bind_rows(est_mod_reply$ftestBD)$p.value) %>%
      rbind(bind_rows(est_mod_reply$ftestCD)$p.value) %>%
      data.frame(term = c("B = C", "B = D", "C = D"), .)
  ) %>%
  kableExtra::kable_styling(font_size = 8) %>%
  kableExtra::add_header_above(c(
    " " = 1, "Reply" = 1,
    "5 days" = 1, "10 days" = 1, "20 days" = 1, "30 days" = 1
  )) %>%
  kableExtra::add_header_above(c(
    " " = 2,
    "Reply within specific day" = 4
  )) %>%
  kableExtra::column_spec(2:6, width = "6em") %>%
  kableExtra::group_rows(
    "F-tests, p-value", 8, 10,
    bold = FALSE, italic = TRUE
  )
```

## Linear Probability Model of Reply：その他

モデル(1)の共変量・固定効果に関する結果

- 高齢であるほど、返信率が高い
- 女性の方が男性よりも返信率が高い
- コーディネートの経験回数が多いほど、返信率が高い
- 東京・大阪・神奈川・愛知に在住している人がそうでない人よりも返信率が高い
- 週・月の固定効果は返信率と**相関なし**

```{r tab-reg-reply2, eval = FALSE, include = FALSE}
est_mod_reply <- est_mod %>%
  dplyr::filter(outcome == "Reply")

est_mod_reply %>%
  pull(est) %>%
  setNames(paste0("(", seq(length(.)), ")")) %>%
  modelsummary(
    stars = c("*" = 0.1, "**" = 0.05, "***" = 0.01),
    gof_omit = "R2|AIC|BIC|Log|Std|FE|se_type"#,
  ) %>%
  kableExtra::add_header_above(c(
    " " = 1, "Reply" = 1,
    "5 days" = 1, "10 days" = 1, "20 days" = 1, "30 days" = 1
  )) %>%
  kableExtra::add_header_above(c(
    " " = 2,
    "Reply within specific day" = 4
  ))

estimatr::difference_in_means(
  value ~ treat,
  data = subset(testdt, outcome == "Reply" & within == "full"),
  condition1 = "A", condition = "B"
)
```

## 回帰分析と二群比較の結果の差について

メッセージAとメッセージBの比較に注目する

- 効果の大きさ：0.011（二群比較）$<$ 0.014（回帰分析）
  - 回帰分析はA群の平均年齢と平均コーディネート経験回数がB群よりも若干高いことを制御した？
- 推定効果の標準誤差：0.009（二群比較）$>$ 0.006（回帰分析）
  - 回帰分析は実験週単位でクラスターした標準誤差を使用している
  - クラスター標準誤差が通常の標準誤差を下回るということは、
  クラスター内の個人間の相関が負であることを示す (Angrist and Pischke, 2009)
  - 適合通知を受け取った人が他の人の返信状況などを聞いて、
  クラウディング・アウトのような行動を取るとしたら、クラスター内の個人間の相関が負となる？


## Linear Probability Model of Positive Intention

```{r tab-reg-positive-int}
est_mod_int <- est_mod %>%
  dplyr::filter(outcome == "Positive intention")

est_mod_int %>%
  pull(est) %>%
  setNames(paste0("(", seq(length(.)), ")")) %>%
  modelsummary(
    stars = c("*" = 0.1, "**" = 0.05, "***" = 0.01),
    coef_map = c(
      "treatB" = "B",
      "treatC" = "C",
      "treatD" = "D"
    ),
    gof_omit = "R2|AIC|BIC|Log|Std|FE|se_type",
    add_rows = bind_rows(est_mod_int$ftestBC)$p.value %>%
      rbind(bind_rows(est_mod_int$ftestBD)$p.value) %>%
      rbind(bind_rows(est_mod_int$ftestCD)$p.value) %>%
      data.frame(term = c("B = C", "B = D", "C = D"), .)
  ) %>%
  kableExtra::kable_styling(font_size = 8) %>%
  kableExtra::add_header_above(c(
    " " = 1, "Positive intention" = 1,
    "5 days" = 1, "10 days" = 1, "20 days" = 1, "30 days" = 1
  )) %>%
  kableExtra::add_header_above(c(
    " " = 2,
    "Reply within specific day with positive intention" = 4
  )) %>%
  kableExtra::column_spec(2:6, width = "6em") %>%
  kableExtra::group_rows(
    "F-tests, p-value", 8, 10,
    bold = FALSE, italic = TRUE
  )
```

## Linear Probability Model of Reply：その他

```{r tab-reg-positive-int2, eval = FALSE}
est_mod_reply <- est_mod %>%
  dplyr::filter(outcome == "Positive intention")

est_mod_reply %>%
  pull(est) %>%
  setNames(paste0("(", seq(length(.)), ")")) %>%
  modelsummary(
    stars = c("*" = 0.1, "**" = 0.05, "***" = 0.01),
    gof_omit = "R2|AIC|BIC|Log|Std|FE|se_type"#,
  ) %>%
  kableExtra::add_header_above(c(
    " " = 1, "Reply" = 1,
    "5 days" = 1, "10 days" = 1, "20 days" = 1, "30 days" = 1
  )) %>%
  kableExtra::add_header_above(c(
    " " = 2,
    "Reply within specific day" = 4
  ))

estimatr::difference_in_means(
  value ~ treat,
  data = subset(testdt, outcome == "Positive intention" & within == "full"),
  condition1 = "A", condition = "B"
)
```

モデル(1)の共変量・固定効果に関する結果

- 高齢であるほど、正の意向を示しやすい
- 男性の方が女性よりも正の意向を示しやすい
- コーディネートの経験回数が多いほど、正の意向を示さない
- 2022年1月と比較して、2021/9や2021/10に送付した時の方が正の意向を示しやすい
- 第1週と比較して、第3週に送付したときの方が正の意向を示しやすい

## 回帰分析と二群比較の結果の差について

メッセージAとメッセージBの比較に注目する

- 効果の大きさ：0.022（二群比較）$>$ 0.020（回帰分析）
  - 回帰分析はA群の平均年齢と平均コーディネート経験回数がB群よりも若干高いことを制御した？
  - メッセージBの割り当ては第1週に2回、第3週に1回。
  メッセージAの割り当ては第1週と第3週ともに1回。
- 推定効果の標準誤差：0.013（二群比較）$>$ 0.012（回帰分析）
  - 回帰分析は実験週単位でクラスターした標準誤差を使用している
  - クラスター標準誤差が通常の標準誤差を下回るということは、
  クラスター内の個人間の相関が負であることを示す

## Linear Probability Model of Negative Intention

```{r tab-reg-negative-int}
est_mod_int <- est_mod %>%
  dplyr::filter(outcome == "Negative intention")

est_mod_int %>%
  pull(est) %>%
  setNames(paste0("(", seq(length(.)), ")")) %>%
  modelsummary(
    stars = c("*" = 0.1, "**" = 0.05, "***" = 0.01),
    coef_map = c(
      "treatB" = "B",
      "treatC" = "C",
      "treatD" = "D"
    ),
    gof_omit = "R2|AIC|BIC|Log|Std|FE|se_type",
    add_rows = bind_rows(est_mod_int$ftestBC)$p.value %>%
      rbind(bind_rows(est_mod_int$ftestBD)$p.value) %>%
      rbind(bind_rows(est_mod_int$ftestCD)$p.value) %>%
      data.frame(term = c("B = C", "B = D", "C = D"), .)
  ) %>%
  kableExtra::kable_styling(font_size = 8) %>%
  kableExtra::add_header_above(c(
    " " = 1, "Negative intention" = 1,
    "5 days" = 1, "10 days" = 1, "20 days" = 1, "30 days" = 1
  )) %>%
  kableExtra::add_header_above(c(
    " " = 2,
    "Reply within specific day with negative intention" = 4
  )) %>%
  kableExtra::column_spec(2:6, width = "6em") %>%
  kableExtra::group_rows(
    "F-tests, p-value", 8, 10,
    bold = FALSE, italic = TRUE
  )
```

## Heterogenous Effect on Reply by Gender x Age

性別と年齢（30歳以下どうか）でサンプルを分割して、返信と意向の効果を推定する

```{r hetero-reply-gender-age, include = FALSE}
hetero_reply <- testdt %>%
  group_by(outcome, within, male, age_less30) %>%
  do(est = lm_robust(
    update(mod, . ~ . - male - age_demean),
    cluster = RCTweek,
    se_type = "stata",
    data = .
  )) %>%
  mutate(
    pos = paste0(male, age_less30),
    pos = factor(
      pos,
      levels = c("01", "00", "11", "10"),
      labels = c(
        "Female\u00d7\nAge\u226430",
        "Female\u00d7\n30<Age",
        "Male\u00d7\nAge\u226430",
        "Male\u00d7\n30<Age"
      )
    ),
    N = paste0("N=", nobs(est))
  )
```

## Heterogenity by Gender x Age: Message B (1)

```{r plotB-hetero-reply-gender-age, fig.width = 10, fig.height=7}
hetero_reply %>%
  dplyr::filter(within == "full") %>%
  rowwise(everything()) %>%
  summarize(
    subset(tidy(est), term == "treatB") %>% select(-term, -outcome)
  ) %>%
  ggplot(aes(x = pos, y = estimate, color = outcome, shape = outcome)) +
    geom_hline(aes(yintercept = 0), linetype = 2) +
    geom_pointrange(
      aes(ymin = conf.low, ymax = conf.high),
      position = position_dodge(0.5)
    ) +
    geom_text(aes(y = -0.15, label = N), color = "black") +
    scale_y_continuous(
      breaks = seq(-0.2, 0.2, by = 0.05), limits = c(-0.17, 0.17)
    ) +
    labs(
      x = "Subset",
      y = "Estimate (95%CI)",
      color = "Outcomes", shape = "Outcomes"
    ) +
    simplegg()
```

## Heterogenity by Gender x Age: Message C (1)

```{r plotC-hetero-reply-gender-age, fig.width = 10, fig.height=7}
hetero_reply %>%
  dplyr::filter(within == "full") %>%
  rowwise(everything()) %>%
  summarize(
    subset(tidy(est), term == "treatC") %>% select(-term, -outcome)
  ) %>%
  ggplot(aes(x = pos, y = estimate, color = outcome, shape = outcome)) +
    geom_hline(aes(yintercept = 0), linetype = 2) +
    geom_pointrange(
      aes(ymin = conf.low, ymax = conf.high),
      position = position_dodge(0.5)
    ) +
    geom_text(aes(y = -0.15, label = N), color = "black") +
    scale_y_continuous(
      breaks = seq(-0.2, 0.2, by = 0.05), limits = c(-0.17, 0.17)
    ) +
    labs(
      x = "Subset",
      y = "Estimate (95%CI)",
      color = "Outcomes", shape = "Outcomes"
    ) +
    simplegg()
```

## Heterogenity by Gender x Age: Message D (1)

```{r plotD-hetero-reply-gender-age, fig.width = 10, fig.height=7}
hetero_reply %>%
  dplyr::filter(within == "full") %>%
  rowwise(everything()) %>%
  summarize(
    subset(tidy(est), term == "treatD") %>% select(-term, -outcome)
  ) %>%
  ggplot(aes(x = pos, y = estimate, color = outcome, shape = outcome)) +
    geom_hline(aes(yintercept = 0), linetype = 2) +
    geom_pointrange(
      aes(ymin = conf.low, ymax = conf.high),
      position = position_dodge(0.5)
    ) +
    geom_text(aes(y = -0.15, label = N), color = "black") +
    scale_y_continuous(
      breaks = seq(-0.2, 0.2, by = 0.05), limits = c(-0.17, 0.17)
    ) +
    labs(
      x = "Subset",
      y = "Estimate (95%CI)",
      color = "Outcomes", shape = "Outcomes"
    ) +
    simplegg()
```

## Heterogenity by Gender x Age: Message B (2)

```{r plotB-hetero-reply-within-gender-age, fig.width = 10, fig.height=7}
hetero_reply %>%
  dplyr::filter(within != "full") %>%
  rowwise(everything()) %>%
  summarize(
    subset(tidy(est), term == "treatB") %>% select(-term, -outcome)
  ) %>%
  ggplot(aes(x = pos, y = estimate, color = outcome, shape = outcome)) +
    geom_hline(aes(yintercept = 0), linetype = 2) +
    geom_pointrange(
      aes(ymin = conf.low, ymax = conf.high),
      position = position_dodge(0.5)
    ) +
    geom_text(aes(y = -0.15, label = N), color = "black") +
    facet_wrap(~ within, ncol = 2) +
    scale_y_continuous(
      breaks = seq(-0.2, 0.2, by = 0.05), limits = c(-0.17, 0.17)
    ) +
    labs(
      x = "Subset",
      y = "Estimate (95%CI)",
      color = "Outcomes", shape = "Outcomes"
    ) +
    simplegg()
```

## Heterogenity by Gender x Age: Message C (2)

```{r plotC-hetero-reply-within-gender-age, fig.width = 10, fig.height=7}
hetero_reply %>%
  dplyr::filter(within != "full") %>%
  rowwise(everything()) %>%
  summarize(
    subset(tidy(est), term == "treatC") %>% select(-term, -outcome)
  ) %>%
  ggplot(aes(x = pos, y = estimate, color = outcome, shape = outcome)) +
    geom_hline(aes(yintercept = 0), linetype = 2) +
    geom_pointrange(
      aes(ymin = conf.low, ymax = conf.high),
      position = position_dodge(0.5)
    ) +
    geom_text(aes(y = -0.15, label = N), color = "black") +
    facet_wrap(~ within, ncol = 2) +
    scale_y_continuous(
      breaks = seq(-0.2, 0.2, by = 0.05), limits = c(-0.17, 0.17)
    ) +
    labs(
      x = "Subset",
      y = "Estimate (95%CI)",
      color = "Outcomes", shape = "Outcomes"
    ) +
    simplegg()
```

## Heterogenity by Gender x Age: Message D (2)

```{r plotD-hetero-reply-within-gender-age, fig.width = 10, fig.height=7}
hetero_reply %>%
  dplyr::filter(within != "full") %>%
  rowwise(everything()) %>%
  summarize(
    subset(tidy(est), term == "treatD") %>% select(-term, -outcome)
  ) %>%
  ggplot(aes(x = pos, y = estimate, color = outcome, shape = outcome)) +
    geom_hline(aes(yintercept = 0), linetype = 2) +
    geom_pointrange(
      aes(ymin = conf.low, ymax = conf.high),
      position = position_dodge(0.5)
    ) +
    geom_text(aes(y = -0.15, label = N), color = "black") +
    facet_wrap(~ within, ncol = 2) +
    scale_y_continuous(
      breaks = seq(-0.2, 0.2, by = 0.05), limits = c(-0.17, 0.17)
    ) +
    labs(
      x = "Subset",
      y = "Estimate (95%CI)",
      color = "Outcomes", shape = "Outcomes"
    ) +
    simplegg()
```

<!-- ## Change Threshold of Younger Group

- 若年層の区切りを30～40歳の範囲で変えて、
若年層の男性と女性におけるメッセージの効果を推定した -->

```{r change-age-threshold-secondary, eval = FALSE}
age_criterion_secondary <- 30:40 %>%
  purrr::map(function(x) {
    testdt %>%
      dplyr::filter(age <= x) %>%
      group_by(within, male) %>%
      do(
        lm_robust(
          update(model, . ~ . - male - age_demean),
          cluster = RCTweek,
          se_type = "stata",
          data = .
        ) %>%
          tidy() %>%
          dplyr::filter(str_detect(term, "treat")) %>%
          select(-outcome)
      ) %>%
      ungroup() %>%
      mutate(age = x)
  }) %>%
  reduce(bind_rows) %>%
  mutate(male = factor(male, levels = 0:1, labels = c("Females", "Males")))
```


<!-- ## Message B Effect among Younger Group -->

```{r plotB-change-age-threshold-secondary, fig.width=15, fig.height=10, eval = FALSE}
age_criterion_secondary %>%
  dplyr::filter(term == "treatB") %>%
  ggplot(aes(x = age, y = estimate, color = male, group = male)) +
    geom_hline(aes(yintercept = 0), linetype = 2) +
    geom_point(size = 3) +
    geom_line(size = 1) +
    geom_line(aes(y = conf.low), linetype = 2) +
    geom_line(aes(y = conf.high), linetype = 2) +
    facet_wrap(~ within, ncol = 2) +
    scale_x_continuous(breaks = 30:40) +
    scale_y_continuous(
      limits = c(-0.17, 0.17), breaks = seq(-0.2, 0.2, by = 0.05)
    ) +
    labs(x = "Age Thresholds", y = "Estimates (95%CI)", color = "Gender") +
    simplegg()
```

<!-- ## Message C Effect among Younger Group -->

```{r plotC-change-age-threshold-secondary, fig.width=15, fig.height=10, eval=FALSE}
age_criterion_secondary %>%
  dplyr::filter(term == "treatC") %>%
  ggplot(aes(x = age, y = estimate, color = male, group = male)) +
    geom_hline(aes(yintercept = 0), linetype = 2) +
    geom_point(size = 3) +
    geom_line(size = 1) +
    geom_line(aes(y = conf.low), linetype = 2) +
    geom_line(aes(y = conf.high), linetype = 2) +
    facet_wrap(~ within, ncol = 2) +
    scale_x_continuous(breaks = 30:40) +
    scale_y_continuous(
      limits = c(-0.17, 0.17), breaks = seq(-0.2, 0.2, by = 0.05)
    ) +
    labs(x = "Age Thresholds", y = "Estimates (95%CI)", color = "Gender") +
    simplegg()
```

<!-- ## Message D Effect among Younger Group -->

```{r plotD-change-age-threshold-secondary, fig.width=15, fig.height=10, eval=FALSE}
age_criterion_secondary %>%
  dplyr::filter(term == "treatD") %>%
  ggplot(aes(x = age, y = estimate, color = male, group = male)) +
    geom_hline(aes(yintercept = 0), linetype = 2) +
    geom_point(size = 3) +
    geom_line(size = 1) +
    geom_line(aes(y = conf.low), linetype = 2) +
    geom_line(aes(y = conf.high), linetype = 2) +
    facet_wrap(~ within, ncol = 2) +
    scale_x_continuous(breaks = 30:40) +
    scale_y_continuous(
      limits = c(-0.17, 0.17), breaks = seq(-0.2, 0.2, by = 0.05)
    ) +
    labs(x = "Age Thresholds", y = "Estimates (95%CI)", color = "Gender") +
    simplegg()
```

## Geographical Heterogenity

- 都道府県ごとに10平方キロメートル当たりの病院数を計算し、
0.5カ所以上ある地域とそうでない地域でサンプルを分割した
  - 1カ所以上：東京・大阪
  - 1カ所未満：神奈川・愛知
- それぞれのサブサンプルで効果を推定する

```{r hetero-reply-geo, include = FALSE}
geohetero_reply <- testdt %>%
  group_by(outcome, within, toka) %>%
  do(est = lm_robust(
    update(mod, . ~ . - toka),
    cluster = RCTweek,
    se_type = "stata",
    data = .
  )) %>%
  mutate(
    toka = factor(
      toka,
      levels = c(0, 1),
      labels = c("Other Areas", "Tokyo, Osaka\nKanagawa, Aichi")
    ),
    N = paste0("N=", nobs(est))
  )
```

## Heterogenity by Geography: Message B (1)

```{r plotB-hetero-reply-geo, fig.width = 10, fig.height=7}
geohetero_reply %>%
  dplyr::filter(within == "full") %>%
  rowwise(everything()) %>%
  summarize(
    subset(tidy(est), term == "treatB") %>% select(-term, -outcome)
  ) %>%
  ggplot(aes(x = toka, y = estimate, color = outcome, shape = outcome)) +
    geom_hline(aes(yintercept = 0), linetype = 2) +
    geom_pointrange(
      aes(ymin = conf.low, ymax = conf.high),
      position = position_dodge(0.5)
    ) +
    geom_text(aes(y = -0.15, label = N), color = "black") +
    scale_y_continuous(
      breaks = seq(-0.2, 0.2, by = 0.05), limits = c(-0.17, 0.17)
    ) +
    labs(
      x = "Subset",
      y = "Estimate (95%CI)",
      color = "Outcomes", shape = "Outcomes"
    ) +
    simplegg()
```

## Heterogenity by Geography: Message C (1)

```{r plotC-hetero-reply-geo, fig.width = 10, fig.height=7}
geohetero_reply %>%
  dplyr::filter(within == "full") %>%
  rowwise(everything()) %>%
  summarize(
    subset(tidy(est), term == "treatC") %>% select(-term, -outcome)
  ) %>%
  ggplot(aes(x = toka, y = estimate, color = outcome, shape = outcome)) +
    geom_hline(aes(yintercept = 0), linetype = 2) +
    geom_pointrange(
      aes(ymin = conf.low, ymax = conf.high),
      position = position_dodge(0.5)
    ) +
    geom_text(aes(y = -0.15, label = N), color = "black") +
    scale_y_continuous(
      breaks = seq(-0.2, 0.2, by = 0.05), limits = c(-0.17, 0.17)
    ) +
    labs(
      x = "Subset",
      y = "Estimate (95%CI)",
      color = "Outcomes", shape = "Outcomes"
    ) +
    simplegg()
```

## Heterogenity by Geography: Message D (1)

```{r plotD-hetero-reply-geo, fig.width = 10, fig.height=7}
geohetero_reply %>%
  dplyr::filter(within == "full") %>%
  rowwise(everything()) %>%
  summarize(
    subset(tidy(est), term == "treatD") %>% select(-term, -outcome)
  ) %>%
  ggplot(aes(x = toka, y = estimate, color = outcome, shape = outcome)) +
    geom_hline(aes(yintercept = 0), linetype = 2) +
    geom_pointrange(
      aes(ymin = conf.low, ymax = conf.high),
      position = position_dodge(0.5)
    ) +
    geom_text(aes(y = -0.15, label = N), color = "black") +
    scale_y_continuous(
      breaks = seq(-0.2, 0.2, by = 0.05), limits = c(-0.17, 0.17)
    ) +
    labs(
      x = "Subset",
      y = "Estimate (95%CI)",
      color = "Outcomes", shape = "Outcomes"
    ) +
    simplegg()
```

## Heterogenity by Geography: Message B (2)

```{r plotB-hetero-reply-within-geo, fig.width = 10, fig.height=7}
geohetero_reply %>%
  dplyr::filter(within != "full") %>%
  rowwise(everything()) %>%
  summarize(
    subset(tidy(est), term == "treatB") %>% select(-term, -outcome)
  ) %>%
  ggplot(aes(x = toka, y = estimate, color = outcome, shape = outcome)) +
    geom_hline(aes(yintercept = 0), linetype = 2) +
    geom_pointrange(
      aes(ymin = conf.low, ymax = conf.high),
      position = position_dodge(0.5)
    ) +
    geom_text(aes(y = -0.15, label = N), color = "black") +
    facet_wrap(~ within, ncol = 2) +
    scale_y_continuous(
      breaks = seq(-0.2, 0.2, by = 0.05), limits = c(-0.17, 0.17)
    ) +
    labs(
      x = "Subset",
      y = "Estimate (95%CI)",
      color = "Outcomes", shape = "Outcomes"
    ) +
    simplegg()
```

## Heterogenity by Geography: Message C (2)

```{r plotC-hetero-reply-within-geo, fig.width = 10, fig.height=7}
geohetero_reply %>%
  dplyr::filter(within != "full") %>%
  rowwise(everything()) %>%
  summarize(
    subset(tidy(est), term == "treatC") %>% select(-term, -outcome)
  ) %>%
  ggplot(aes(x = toka, y = estimate, color = outcome, shape = outcome)) +
    geom_hline(aes(yintercept = 0), linetype = 2) +
    geom_pointrange(
      aes(ymin = conf.low, ymax = conf.high),
      position = position_dodge(0.5)
    ) +
    geom_text(aes(y = -0.15, label = N), color = "black") +
    facet_wrap(~ within, ncol = 2) +
    scale_y_continuous(
      breaks = seq(-0.2, 0.2, by = 0.05), limits = c(-0.17, 0.17)
    ) +
    labs(
      x = "Subset",
      y = "Estimate (95%CI)",
      color = "Outcomes", shape = "Outcomes"
    ) +
    simplegg()
```

## Heterogenity by Geography: Message D (2)

```{r plotD-hetero-reply-within-geo, fig.width = 10, fig.height=7}
geohetero_reply %>%
  dplyr::filter(within != "full") %>%
  rowwise(everything()) %>%
  summarize(
    subset(tidy(est), term == "treatD") %>% select(-term, -outcome)
  ) %>%
  ggplot(aes(x = toka, y = estimate, color = outcome, shape = outcome)) +
    geom_hline(aes(yintercept = 0), linetype = 2) +
    geom_pointrange(
      aes(ymin = conf.low, ymax = conf.high),
      position = position_dodge(0.5)
    ) +
    geom_text(aes(y = -0.15, label = N), color = "black") +
    facet_wrap(~ within, ncol = 2) +
    scale_y_continuous(
      breaks = seq(-0.2, 0.2, by = 0.05), limits = c(-0.17, 0.17)
    ) +
    labs(
      x = "Subset",
      y = "Estimate (95%CI)",
      color = "Outcomes", shape = "Outcomes"
    ) +
    simplegg()
```