
```{r load-packages, include = FALSE}
library(here)
source(here("R", "_library.r"))
source(here("R", "_outcome_labels.r"))
```

```{r load-data, include = FALSE}
root <- "D:/JMDPフィールド実験"

rawdt <- read_csv(
  here(root, "shaped.csv"),
  locale = locale(encoding = "cp932")
)

use <- rawdt %>%
  mutate(treat = factor(treat, levels = LETTERS[1:4]))

outcomes <- use %>%
  select(
    id,
    reply,
    intention,
    test,
    candidate,
    consent,
    donate,
    days_reply,
    treat,
    RCTweek,
    month,
    week,
    prefecture,
    male,
    age,
    coordinate
  ) %>%
  pivot_longer(reply:donate, names_to = "outcome")

exclude <- use %>%
  select(id, starts_with("exg_stop")) %>%
  pivot_longer(
    -id, names_to = "outcome", values_to = "exclude",
    names_prefix = "exg_stop_"
  )

testdt <- outcomes %>%
  dplyr::left_join(exclude, by = c("id", "outcome")) %>%
  dplyr::filter(exclude == 0) %>%
  mutate(
    prefecture = factor(prefecture, c("東京都", unique(rawdt$prefecture)[-11])),
    age = age - mean(rawdt$age),
    coordinate1 = if_else(coordinate == 1, 1, 0)
  )
```

## アウトカム変数

アウトカム変数は提供に至るまでのプロセスであり、具体的に以下の6つの工程がある。

- Reply: 適合通知に返信したならば1を取る二値変数
- Intention: 提供を希望するという意向を示して返信したならば1を取る二値変数
- CT: 確認検査を実施したならば1を取る二値変数
- Candidate: 第一候補者に選定されたならば1を取る二値変数
- Consent: 最終同意をしたならば1を取る二値変数
- Donation: 採取をしたならば1を取る二値変数

```{r ttest, include = FALSE}
stat <- testdt %>%
  group_by(outcome, treat) %>%
  summarize(mean = mean(value), se = se(value), n = n()) %>%
  ungroup() %>%
  mutate(
    lwr.mean = mean - se,
    upr.mean = mean + se,
    outcome = factor(outcome, out_lev, out_lab)
  )

ttest_info <- expand.grid(
  outcome = out_lev,
  group1 = LETTERS[1:4],
  group2 = LETTERS[1:4],
  stringsAsFactors = FALSE) %>%
  dplyr::filter(group1 < group2) %>%
  arrange(outcome) %>%
  mutate(id = seq(n()))

ttest <- ttest_info %>%
  group_by(id) %>%
  do(test = t.test(
    subset(
      testdt, treat == .$group1 & outcome == .$outcome
    )$value,
    subset(
      testdt, treat == .$group2 & outcome == .$outcome
    )$value
  )) %>%
  summarize(
    id = id,
    p = test$p.value,
    est1 = test$estimate[1],
    est2 = test$estimate[2]
  )

show_ttest_info <- ttest_info %>%
  dplyr::left_join(ttest, by = "id") %>%
  dplyr::filter(p <= 0.1) %>%
  mutate_at(vars(group1, group2), list(~factor(., levels = LETTERS[1:4]))) %>%
  mutate(outcome = factor(outcome, out_lev, out_lab)) %>%
  group_by(id) %>%
  do(data.frame(
    outcome = .$outcome,
    group1 = .$group1,
    group2 = .$group2,
    p = .$p,
    y_g1 = subset(stat, outcome == .$outcome & treat == .$group1)$upr.mean,
    y_g2 = subset(stat, outcome == .$outcome & treat == .$group2)$upr.mean
  )) %>%
  ungroup() %>%
  mutate(
    y = if_else(y_g1 > y_g2, y_g1, y_g2) + 0.02,
    y = if_else(id == 21, y + 0.02, y),
    y = if_else(id == 34, y + 0.06, y),
    sign = case_when(
      p < 0.01 ~ "***",
      p < 0.05 ~ "**",
      p < 0.1 ~ "*",
      TRUE ~ "",
    )
  )
```


## 返信～確認検査の二群比較の検定


```{r ttest-1-3step, echo = FALSE}
stat %>%
  dplyr::filter(outcome %in% out_lab[1:3]) %>%
  ggplot(aes(x = treat, y = mean)) +
    geom_bar(
      color = "black",
      fill = "grey90",
      stat = "identity"
    ) +
    geom_errorbar(
      aes(ymin = lwr.mean, ymax = upr.mean),
      width = 0.5, position = position_dodge(0.9)
    ) +
    geom_text(
      aes(y = 0, label = sprintf("%1.3f\nN=%1d", mean, n)),
      vjust = -1, size = 4
    ) +
    geom_signif(
      data = show_ttest_info,
      aes(xmin = group1, xmax = group2, annotations = sign, y_position = y),
      textsize = 5, tip_length = 0.01,
      manual = TRUE
    ) +
    facet_wrap(~ outcome) +
    scale_y_continuous(breaks = seq(0, 1, 0.1)) +
    labs(
      x = "Experimental Arms",
      y = "Sample average",
      caption = "*** p < 0.01, ** p < 0.05, * p < 0.1"
    ) +
    simplegg(caption_size = 13)
```

## 候補者選定～採血までの二群比較の検定

```{r ttest-4-6step, echo = FALSE}
stat %>%
  dplyr::filter(outcome %in% out_lab[4:6]) %>%
  ggplot(aes(x = treat, y = mean)) +
    geom_bar(
      color = "black",
      fill = "grey90",
      stat = "identity"
    ) +
    geom_errorbar(
      aes(ymin = lwr.mean, ymax = upr.mean),
      width = 0.5, position = position_dodge(0.9)
    ) +
    geom_text(
      aes(y = 0, label = sprintf("%1.3f\nN=%1d", mean, n)),
      vjust = -1, size = 4
    ) +
    facet_wrap(~ outcome) +
    scale_y_continuous(
      limits = c(0, 0.16),
      breaks = seq(0, 0.16, 0.02)
    ) +
    labs(
      x = "Experimental Arms",
      y = "Sample average",
      fill = "Experimental Arms"
    ) +
    simplegg()
```

## 線形確率モデル

$m$月の第$w$週に適合通知を受け取った個人$i$について、

$$
  Y_{imw} =
  \beta_1 \cdot \text{B}_{mw} + \beta_2 \cdot \text{C}_{mw}
  + \beta_3 \cdot \text{D}_{mw}
  + X'_i \gamma + \lambda_m + \theta_w + u_{imw}
$$

- $X_i$は性別・年齢・居住する都道府県・コーディネーション回数
- $\lambda_m$と$\theta_w$は週・月の固定効果

## モデル推定結果

```{r lpm}
model <- value ~ treat + age + male + coordinate1 + prefecture +
  factor(month) + factor(week)

est <- testdt %>%
  mutate(outcome = factor(outcome, out_lev, out_lab)) %>%
  group_by(outcome) %>%
  do(
    est = lm_robust(
      model,
      cluster = RCTweek,
      se_type = "stata",
      data = .
    ),
    ftestBC = lh_robust(
      model,
      cluster = RCTweek,
      se_type = "stata",
      linear_hypothesis = "treatB - treatC = 0",
      data = .
    )$lh,
    ftestBD = lh_robust(
      model,
      cluster = RCTweek,
      se_type = "stata",
      linear_hypothesis = "treatB - treatD = 0",
      data = .
    )$lh,
    ftestCD = lh_robust(
      model,
      cluster = RCTweek,
      se_type = "stata",
      linear_hypothesis = "treatC - treatD = 0",
      data = .
    )$lh
  )

est %>%
  pull(est, name = outcome) %>%
  modelsummary(
    stars = c("*" = 0.1, "**" = 0.05, "***" = 0.01),
    coef_map = c(
      "treatB" = "B",
      "treatC" = "C",
      "treatD" = "D"
    ),
    gof_omit = "R2|AIC|BIC|Log|Std|FE",
    add_rows = bind_rows(est$ftestBC)[, 4] %>%
      rbind(bind_rows(est$ftestBD)[, 4]) %>%
      rbind(bind_rows(est$ftestCD)[, 4]) %>%
      data.frame(term = c("B = C", "B = D", "C = D"), .)
  ) %>%
  kableExtra::kable_styling(font_size = 9) %>%
  kableExtra::column_spec(2:7, width = "5em") %>%
  kableExtra::group_rows(
    "F-tests, p-value", 8, 10, bold = FALSE, italic = TRUE
  )
```

## 返信スピードに対する効果

```{r log-rank-test}
log.rank <- testdt %>%
  dplyr::filter(outcome == "reply") %>%
  mutate(days_reply = if_else(
    is.na(days_reply),
    max(use$days_reply, na.rm = TRUE),
    days_reply
  )) %>%
  survdiff(Surv(days_reply, value) ~ treat, data = .)

p.log.rank <- 1 - pchisq(log.rank$chisq, 3)
```

ログランク検定：`r sprintf("chi-square = %1.3f; p-value = %1.3f", log.rank$chisq, p.log.rank)`

```{r plot-reply-speed}
testdt %>%
  dplyr::filter(outcome == "reply") %>%
  mutate(days_reply = if_else(
    is.na(days_reply),
    max(use$days_reply, na.rm = TRUE),
    days_reply
  )) %>%
  survfit(Surv(days_reply, value) ~ treat, data = .) %>%
  tidy() %>%
  mutate(treat = str_extract(strata, "[A-D]")) %>%
  select(-strata) %>%
  ggplot(aes(x = time, y = 1 - estimate, group = treat)) +
    geom_line(aes(color = treat)) +
    scale_y_continuous(breaks = seq(0, 1, 0.1)) +
    scale_x_continuous(breaks = seq(0, 90, 5)) +
    scale_color_hue() +
    labs(x = "Days", y = "Reply rates", color = "Experimental Arms") +
    simplegg()
```

## 特定日数までの返信に対する効果

```{r reply-until-days}
est_until_reply <- testdt %>%
  dplyr::filter(outcome == "reply") %>%
  mutate(
    days_reply = if_else(
      is.na(days_reply),
      max(use$days_reply, na.rm = TRUE),
      days_reply
    ),
    value10 = if_else(days_reply <= 10, 1, 0),
    value20 = if_else(days_reply <= 20, 1, 0),
    value30 = if_else(days_reply <= 30, 1, 0),
    value40 = if_else(days_reply <= 40, 1, 0),
    value85 = value
  ) %>%
  select(-value) %>%
  pivot_longer(
    value10:value85,
    names_to = "until",
    names_prefix = "value"
  ) %>%
  mutate(until = factor(
    until,
    levels = c("10", "20", "30", "40", "85")
  )) %>%
  group_by(until) %>%
  do(
    est = lm_robust(
      model,
      cluster = RCTweek,
      se_type = "stata",
      data = .
    ),
    ftestBC = lh_robust(
      model,
      cluster = RCTweek,
      se_type = "stata",
      linear_hypothesis = "treatB - treatC = 0",
      data = .
    )$lh,
    ftestBD = lh_robust(
      model,
      cluster = RCTweek,
      se_type = "stata",
      linear_hypothesis = "treatB - treatD = 0",
      data = .
    )$lh,
    ftestCD = lh_robust(
      model,
      cluster = RCTweek,
      se_type = "stata",
      linear_hypothesis = "treatC - treatD = 0",
      data = .
    )$lh
  )

est_until_reply %>%
  pull(est) %>%
  setNames(paste0("(", seq(length(est_until_reply$est)), ")")) %>%
  modelsummary(
    stars = c("*" = 0.1, "**" = 0.05, "***" = 0.01),
    coef_map = c(
      "treatB" = "B",
      "treatC" = "C",
      "treatD" = "D"
    ),
    gof_omit = "R2|AIC|BIC|Log|Std|FE",
    add_rows = bind_rows(est_until_reply$ftestBC)[, 4] %>%
      rbind(bind_rows(est_until_reply$ftestBD)[, 4]) %>%
      rbind(bind_rows(est_until_reply$ftestCD)[, 4]) %>%
      data.frame(term = c("B = C", "B = D", "C = D"), .)
  ) %>%
  kableExtra::kable_styling(font_size = 9) %>%
  kableExtra::add_header_above(c(
    " " = 1, "\u2266 10days" = 1,
    "\u2266 20days" = 1, "\u2266 30days" = 1,
    "\u2266 40days" = 1, "\u2266 85days" = 1
  )) %>%
  kableExtra::column_spec(2:6, width = "5em") %>%
  kableExtra::group_rows(
    "F-tests, p-value", 8, 10,
    bold = FALSE, italic = TRUE
  )
```