
# Effect on Coordination Process

## アウトカム変数

返信以降の4工程をそれぞれアウトカム変数とする

1. **CT**: 確認検査を実施したならば1を取る二値変数
1. **Candidate**: 第一候補者に選定されたならば1を取る二値変数
1. **Consent**: 最終同意をしたならば1を取る二値変数
1. **Donation**: 採取をしたならば1を取る二値変数

各アウトカム変数に対するサンプルの除外条件は以下の通り

- CT: 患者側の都合で確認検査を実施しなかった人
- Candidate～Donation: 患者側の都合で確認検査を実施しなかった人
もしくは、患者側の都合や健康上の理由で候補者選定以降にコーディネーションが中止した人

```{r load-packages, include = FALSE}
library(here)
source(here("R", "_library.r"))
source(here("R", "_outcome_labels.r"))
```

```{r load-data, include = FALSE}
root <- "D:/JMDPフィールド実験"

rawdt <- read_csv(
  here(root, "shaped.csv"),
  locale = locale(encoding = "cp932")
)

use <- rawdt %>%
  dplyr::filter(ongoing == 0 & prefecture != "海外") %>%
  mutate(treat = factor(treat, levels = LETTERS[1:4]))

outcomes <- use %>%
  select(
    id,
    test,
    candidate,
    consent,
    donate,
    treat,
    RCTweek,
    month,
    week,
    toka,
    male,
    age,
    coordinate1,
    exg_stop_reply
  ) %>%
  pivot_longer(test:donate, names_to = "outcome")

exclude <- use %>%
  select(id, starts_with("exg_stop")) %>%
  pivot_longer(
    -id, names_to = "outcome", values_to = "exclude",
    names_prefix = "exg_stop_"
  )

testdt <- outcomes %>%
  dplyr::left_join(exclude, by = c("id", "outcome")) %>%
  mutate(
    age_less30 = if_else(age <= 30, 1, 0),
    age_demean = age - mean(rawdt$age),
    outcome = factor(
      outcome,
      levels = c("test", "candidate", "consent", "donate"),
      labels = c("CT", "Candidate", "Consent", "Donation")
    )
  )
```

## 回帰分析の結果

```{r reg-process, include = FALSE}
model <- value ~ treat + age_demean + male + coordinate1 + toka +
  factor(month) + factor(week)

est_process1 <- testdt %>%
  dplyr::filter(exg_stop_reply == 0) %>%
  group_by(outcome) %>%
  do(fit = lm_robust(
      model,
      cluster = RCTweek,
      se_type = "stata",
      data = .
  ))

est_process2 <- testdt %>%
  group_by(outcome) %>%
  do(fit = lm_robust(
    model,
    cluster = RCTweek,
    se_type = "stata",
    data = subset(., exclude == 0)
  ))
```

```{r fisher-reg-process}
plan(multisession)

seed <- 120511L
draw <- 1000

fisher <- 1:draw %>%
  furrr::future_map(function(x) {
    sim <- tibble(
      RCTweek = schedule$RCTweek,
      simulate = schedule[sample(nrow(schedule)), ]$treat
    )

    stats <- testdt %>%
      left_join(sim, by = "RCTweek") %>%
      group_by(outcome) %>%
      nest() %>%
      mutate(
        est = map(data, ~ lm_robust(
          update(mod, . ~ . - treat + simulate),
          se_type = "HC0",
          data = .x
        )),
        coef = map(est, coef),
        vcov = map(est, ~ diag(vcov(.x))),
        stat = map2(
          coef, vcov,
          ~ c(.x^2 * .y^(-1))[c("simulateB", "simulateC", "simulateD")]
        )
      ) %>%
      select(outcome, stat) %>%
      unnest(cols = stat) %>%
      mutate(
        draw = x,
        treat = str_replace(attr(stat, "names"), "simulate", "")
      ) %>%
      ungroup()
  }, .options = furrr_options(seed = seed))

observed <- est_process2 %>%
  group_by(outcome) %>%
  mutate(
    coef = map(fit, coef),
    vcov = map(fit, ~ diag(vcov(.x))),
    true = map2(
      coef, vcov,
      ~ c(.x^2 * .y^(-1))[c("treatB", "treatC", "treatD")]
    )
  ) %>%
  select(outcome, true) %>%
  unnest(cols = true) %>%
  mutate(treat = str_replace(attr(true, "names"), "treat", ""))

set.seed(seed)
fisher_p <- fisher %>%
  reduce(bind_rows) %>%
  left_join(observed, by = c("outcome", "treat")) %>%
  mutate(
    greater = if_else(stat > true, 1, 0),
    equal = if_else(stat == true, 1, 0)
  ) %>%
  group_by(outcome, treat) %>%
  summarize(
    greater = sum(greater),
    equal = sum(equal)
  ) %>%
  mutate(
    p = greater / (draw + 1) +
      runif(1) * (equal + 1) / (draw + 1)
  ) %>%
  select(-greater, -equal) %>%
  pivot_wider(names_from = "outcome", values_from = "p") %>%
  rename(terms = treat)

plan(sequential)
```

```{r tab-reg-process}
ctrl_avg <- testdt %>%
  dplyr::filter(exclude == 0) %>%
  dplyr::filter(treat == "A") %>%
  group_by(outcome) %>%
  summarize(mean = mean(value)) %>%
  pivot_wider(names_from = outcome, values_from = mean) %>%
  bind_cols(tibble(terms = "Control Avg."), .)

add_table <- bind_rows(ctrl_avg, fisher_p)
attr(add_table, "position") <- 7:10

est_process2 %>%
  pull(fit) %>%
  setNames(paste0("(", seq_len(length(.)), ")")) %>%
  modelsummary(
    stars = c("*" = 0.1, "**" = 0.05, "***" = 0.01),
    coef_map = c(
      "treatB" = "B",
      "treatC" = "C",
      "treatD" = "D"
    ),
    gof_omit = "R2|AIC|BIC|Log|Std|FE|se_type",
    add_rows = add_table
  ) %>%
  kableExtra::kable_styling(font_size = 8) %>%
  kableExtra::add_header_above(
    c(" ", as.character(est_process2$outcome))
  ) %>%
  kableExtra::pack_rows(
    "Randomization-based test, p-value",
    8, 10,
    bold = FALSE, italic = TRUE
  ) %>%
  kableExtra::column_spec(2:5, width = "5em")
```

## コントロール変数に関する結果

- 男性は女性よりも各工程にたどり着きやすい
- 若い人ほど、各工程にたどり着きやすい
- 初めてコーディネーションを経験する人はそうでない人よりも各工程にたどり着きづらい（その差は小さくなっていく）
- 面談施設が多い地域に住む人はそうでない人よりも各工程にたどり着きやすい

## 性別×年齢による効果の異質性

```{r reg-process-by-genage, include = FALSE}
est_process_genage <- testdt %>%
  dplyr::filter(exclude == 0) %>%
  group_by(outcome, male, age_less30) %>%
  nest() %>%
  mutate(fit = map(data, ~ lm_robust(
    update(model, . ~ . - male - age_demean),
    cluster = RCTweek,
    se_type = "stata",
    data = .x
  ))) %>%
  mutate(
    tidy = map(fit, tidy),
    tidy = map(tidy, ~ subset(.x, str_detect(term, "treat"))),
    tidy = map(tidy, ~ dplyr::select(.x, -outcome)),
    N = map_chr(fit, ~ paste0("N=", nobs(.x)))
  ) %>%
  select(-data, -fit) %>%
  unnest(cols = tidy) %>%
  mutate(
    pos = paste0(male, age_less30),
    pos = factor(
      pos,
      levels = c("01", "00", "11", "10"),
      labels = c(
        "Female\u00d7\nAge\u226430",
        "Female\u00d7\n30<Age",
        "Male\u00d7\nAge\u226430",
        "Male\u00d7\n30<Age"
      )
    )
  )
```

```{r plot-reg-process-by-genage, fig.width = 10, fig.height=7}
est_process_genage %>%
  ggplot(aes(x = pos, y = estimate)) +
  geom_hline(aes(yintercept = 0), linetype = 2) +
  geom_point(
    aes(shape = term, color = term),
    size = 3,
    position = position_dodge(0.5)
  ) +
  geom_errorbar(
    aes(ymin = conf.low, ymax = conf.high, color = term),
    position = position_dodge(0.5), width = 0
  ) +
  geom_text(
    aes(y = -0.15, label = N, group = outcome),
    data = ungroup(est_process_genage) %>%
      select(outcome, male, age_less30, N, pos) %>%
      distinct(),
    color = "black"
  ) +
  facet_wrap(~outcome, ncol = 2) +
  scale_y_continuous(
    limits = c(-0.2, 0.2),
    breaks = seq(-0.2, 0.2, by = 0.05)
  ) +
  labs(
    x = "Subset",
    y = "Estimated Effects (95%CI)",
    shape = "Treatments", color = "Treatments"
  ) +
  simplegg()
```
