
# Effect on Reply Speed

```{r load-packages, include = FALSE}
library(here)
source(here("R", "_library.r"))
source(here("R", "_outcome_labels.r"))
```

```{r load-data, include = FALSE}
root <- "D:/JMDPフィールド実験"

rawdt <- read_csv(
  here(root, "shaped.csv"),
  locale = locale(encoding = "cp932")
)

use <- rawdt %>%
  mutate(treat = factor(treat, levels = LETTERS[1:4]))

testdt <- use %>%
  dplyr::filter(exg_stop_reply == 0  & prefecture != "海外") %>%
  select(
    id,
    reply,
    days_reply,
    treat,
    RCTweek,
    month,
    week,
    prefecture,
    male,
    age,
    coordinate
  ) %>%
  mutate(
    prefecture = factor(prefecture, c("東京都", unique(rawdt$prefecture)[-11])),
    age_less30 = if_else(age <= 30, 1, 0),
    age_demean = age - mean(rawdt$age),
    coordinate1 = if_else(coordinate == 1, 1, 0),
    days_reply = if_else(
      is.na(days_reply),
      max(use$days_reply, na.rm = TRUE),
      days_reply
    )
  )
```

## Survival Analysis

- 返信までの日数をアウトカムとした生存分析を実施
  - 返信がない場合は欠損値となるので、返信までの日数の最大値（85日）で補完した（打ち切り時間）
  - 返信を事象とする
  - ログランク検定で生存曲線に差がないという帰無仮説を検定する（正しい方法なのかは不明・・・）

## Survival Analysis Result

```{r plot-surv}
log_rank <- testdt %>%
  survdiff(Surv(days_reply, reply) ~ treat, data = .) %>%
  with(c("chisq" = chisq, "p" = 1 - pchisq(chisq, 3)))

testdt %>%
  survfit(Surv(days_reply, reply) ~ treat, data = .) %>%
  tidy() %>%
  mutate(treat = str_extract(strata, "[A-D]")) %>%
  select(-strata) %>%
  ggplot(aes(x = time, y = 1 - estimate, group = treat)) +
    geom_line(aes(color = treat)) +
    annotate(
      geom = "text",
      x = 50, y = 0.6,
      label = sprintf(
        "Log-rank test\nchi-square = %1.3f; p-value = %1.3f",
        log_rank["chisq"], log_rank["p"]
      ),
      size = 5
    ) +
    scale_y_continuous(breaks = seq(0, 1, 0.1)) +
    scale_x_continuous(breaks = seq(0, 90, 5)) +
    scale_color_hue() +
    labs(x = "Days", y = "Reply rates", color = "Experimental Arms") +
    simplegg()
```

## Survival Analysis of Gender x Age Subsample

- 性別と年齢（30歳以下どうか）でサンプルを分割して、
生存分析（とログランク検定）を実施した

```{r surv-hetero, include = FALSE}
log_rank_test <- testdt %>%
  group_by(male, age_less30) %>%
  do(log.rank = {
    test <- survdiff(Surv(days_reply, reply) ~ treat, data = .)
    tibble(chisq = test$chisq, p = 1 - pchisq(test$chisq, 3))
  }) %>%
  rowwise(male, age_less30) %>%
  summarize(chisq = log.rank$chisq, p = log.rank$p) %>%
  ungroup()

surv_data <- testdt %>%
  group_by(male, age_less30) %>%
  do(surv = {
    survfit(Surv(days_reply, reply) ~ treat, data = .) %>%
      tidy() %>%
      mutate(treat = str_extract(strata, "[A-D]")) %>%
      select(-strata)
  })
```

## Females Aged More Than 30

```{r plot-surv-female-over30}
with(subset(surv_data, male == 0 & age_less30 == 0), surv[[1]]) %>%
  ggplot(aes(x = time, y = 1 - estimate, group = treat)) +
    geom_line(aes(color = treat)) +
    annotate(
      geom = "text",
      x = 50, y = 0.6,
      label = sprintf(
        "Log-rank test\nchi-square = %1.3f; p-value = %1.3f",
        with(subset(log_rank_test, male == 0 & age_less30 == 0), chisq),
        with(subset(log_rank_test, male == 0 & age_less30 == 0), p)
      ),
      size = 5
    ) +
    scale_y_continuous(breaks = seq(0, 1, 0.1)) +
    scale_x_continuous(breaks = seq(0, 90, 5)) +
    scale_color_hue() +
    labs(x = "Days", y = "Reply rates", color = "Experimental Arms") +
    simplegg()
```

## Females Aged 30 and Younger

```{r plot-surv-female-less30}
with(subset(surv_data, male == 0 & age_less30 == 1), surv[[1]]) %>%
  ggplot(aes(x = time, y = 1 - estimate, group = treat)) +
  geom_line(aes(color = treat)) +
  annotate(
    geom = "text",
    x = 50, y = 0.6,
    label = sprintf(
      "Log-rank test\nchi-square = %1.3f; p-value = %1.3f",
      with(subset(log_rank_test, male == 0 & age_less30 == 1), chisq),
      with(subset(log_rank_test, male == 0 & age_less30 == 1), p)
    ),
    size = 5
  ) +
  scale_y_continuous(breaks = seq(0, 1, 0.1)) +
  scale_x_continuous(breaks = seq(0, 90, 5)) +
  scale_color_hue() +
  labs(x = "Days", y = "Reply rates", color = "Experimental Arms") +
  simplegg()
```

## Males Aged More Than 30

```{r plot-surv-male-over30}
with(subset(surv_data, male == 1 & age_less30 == 0), surv[[1]]) %>%
  ggplot(aes(x = time, y = 1 - estimate, group = treat)) +
  geom_line(aes(color = treat)) +
  annotate(
    geom = "text",
    x = 50, y = 0.6,
    label = sprintf(
      "Log-rank test\nchi-square = %1.3f; p-value = %1.3f",
      with(subset(log_rank_test, male == 1 & age_less30 == 0), chisq),
      with(subset(log_rank_test, male == 1 & age_less30 == 0), p)
    ),
    size = 5
  ) +
  scale_y_continuous(breaks = seq(0, 1, 0.1)) +
  scale_x_continuous(breaks = seq(0, 90, 5)) +
  scale_color_hue() +
  labs(x = "Days", y = "Reply rates", color = "Experimental Arms") +
  simplegg()
```

## Males Aged 30 and Younger

```{r plot-surv-male-under30}
with(subset(surv_data, male == 1 & age_less30 == 1), surv[[1]]) %>%
  ggplot(aes(x = time, y = 1 - estimate, group = treat)) +
  geom_line(aes(color = treat)) +
  annotate(
    geom = "text",
    x = 50, y = 0.6,
    label = sprintf(
      "Log-rank test\nchi-square = %1.3f; p-value = %1.3f",
      with(subset(log_rank_test, male == 1 & age_less30 == 1), chisq),
      with(subset(log_rank_test, male == 1 & age_less30 == 1), p)
    ),
    size = 5
  ) +
  scale_y_continuous(breaks = seq(0, 1, 0.1)) +
  scale_x_continuous(breaks = seq(0, 90, 5)) +
  scale_color_hue() +
  labs(x = "Days", y = "Reply rates", color = "Experimental Arms") +
  simplegg()
```