---
title: |
  Only You
subtitle: |
  A Field Experiment of Text Message
  to Prevent Crowding-out Effect in Japan Marrow Donor Program
author:
  - name: Hiroki Kato
    inst: 1
  - name: Fumio Ohtake
    inst: 1, 2
  - name: Saiko Kurosawa
    inst: 3
  - name: Kazuhiro Yoshiuchi
    inst: 4
  - name: Takahiro Fukuda
    inst: 5
institute:
  - number: 1
    name: Graduate School of Economics, Osaka University
  - number: 2
    name: Center for Infectious Disease Education and Research (CiDER), Osaka University
  - number: 3
    name: Department of Oncology, Ina Central Hospital
  - number: 4
    name: Graduate School of Medicine, Tokyo University
  - number: 5
    name: Department of Hematopoietic Stem Cell Transplantation, National Cancer Center Hospital
output:
  bookdown::beamer_presentation2:
    latex_engine: lualatex
    number_sections: false
    keep_tex: true
    fig_caption: false
    toc: false
    dev: cairo_pdf
    template: "template/tex/DarkBlue-Simple-LuaLatex-Beamer.tex"
aspectratio: 169
fontsize: 12
---

```{r include = FALSE, eval = FALSE, echo = FALSE}
options(knitr.duplicate.label = "allow")
library(here)
rmarkdown::render(
  input = here("index.rmd"),
  output_format = "all",
  output_file = "220826解析途中報告.pdf",
  output_dir = "docs/slide"
)
```

```{r include = FALSE, echo = FALSE}
options(tinytex.verbose = FALSE)
knitr::opts_chunk$set(
  message = FALSE,
  warning = FALSE,
  echo = FALSE,
  cache = FALSE,
  include = TRUE,
  fig.pos = "t",
  fig.align = "center",
  out.width = "75%"
)

library(systemfonts)
data.frame(unique(system_fonts()[, "family"]))
grDevices::windowsFonts(YuGothic = grDevices::windowsFont("Yu Gothic"))
```

## 同種幹細胞移植について

- 比較的再発率の低い、血液病（e.g.白血病）に対する治療法
  - 抗がん剤もしくは放射線治療によって健康な細胞と病巣を破壊し、他者の健康な細胞を移植する
- 白血球の型（HLA）が一致していることが条件
  - ランダムにピックアップした二人のHLAの一致確率は1\%未満
  - 兄弟姉妹の二人のHLAの一致確率は30\%（親子の一致確率はかなり小さい）
- 日本では、親族に最適なドナーがいない場合、
日本骨髄バンク（JMDP）を通して非親族の造血幹細胞ドナーを探す

## JMDPの問題点

- 移植のコーディネート期間が長く、患者の死亡率が高い(Hirakawa et al, 2018)
  - 50\%の登録患者は146日以内に移植を受けられるが、死亡した登録患者の58\%は200日以内に死亡していた
  - 登録患者の約40\%が移植を受けられず、死亡した
- 患者の生存率を向上するためには、移植のコーディネート期間を短くする必要がある。
そのための政策は2つある。
  - **ドナープールの規模を拡大する**。2000年から2015年にかけて骨髄バンクの登録者は2倍になっているが、
  HLAの一致確率は5\%程度しか増えていない(Takanashi, 2016)。この政策の限界便益は小さい
  - **ドナープールの質を高める**。73\%のコーディネーションは確認検査前にドナー側の理由で中断している
  (Hirakawa et al., 2018)。ここに改善の余地がある。

## 公共財としての同種幹細胞移植

- JMDPを介した移植は1人の患者に対して複数のドナーが同時にコーディネーションを進める
- 患者を助けることに効用を得る人は、他者の移植でも効用を得られる。
したがって、経済学で言われるクラウディング・アウト効果（もしくは、ただ乗り行動）が生じうる
  - ドナー候補者が複数いると期待している人は、他者が移植してくれることを期待して、
  自身が移植することを断る。
  - 結果として、医者が選択できるドナー候補者が少なくなり、移植を阻害してしまう。

## 本研究の概要

- ドナー候補者に選定されたことを伝える適合通知に、
クラウディング・アウト効果を阻害するようなテキストメッセージを加えて、
その効果をフィールド実験にて検証する。
  - 関連研究：Shang and Croson (2009, EJ)
- 主な発見
    1. クラウディング・アウト効果を解消するメッセージは返信率を高めている
    2. 特に、このメッセージは移植成績の良い若年男性に対して有効であり、
    移植を希望して返信する確率を高め、移植確率にも正の影響を与えている。


```{r child="Rmd/1-summary.rmd"}

```

```{r child="Rmd/2-reply.rmd"}

```

```{r child="Rmd/3-process-after-reply.rmd", eval = FALSE}

```