---
title: |
  Only You: A Field Experiment of Text Message to Prevent Free-Riding in Japan Marrow Donor Program
author:
  - Hiroki Kato
  - Fumio Ohtake
  - Saiko Kurosawa
  - Kazuhiro Yoshiuchi
  - Takahiro Fukuda
output:
  powerpoint_presentation:
    slide_level: 2
    reference_doc: template/mspptx/DarkBlue-Simple.pptx
---

```{r include = FALSE, eval = FALSE, echo = FALSE}
options(knitr.duplicate.label = "allow")
library(here)
rmarkdown::render(
  input = here("index.rmd"),
  output_format = "all",
  output_file = "221014骨髄バンク介入実験分析.pptx",
  output_dir = "docs/slide"
)
```

```{r include = FALSE, echo = FALSE}
options(tinytex.verbose = FALSE)
knitr::opts_chunk$set(
  message = FALSE,
  warning = FALSE,
  echo = FALSE,
  cache = FALSE,
  include = TRUE,
  fig.pos = "t",
  fig.align = "center",
  out.width = "75%",
  dpi = 300
)

library(systemfonts)
data.frame(unique(system_fonts()[, "family"]))
grDevices::windowsFonts(YuGothic = grDevices::windowsFont("Yu Gothic"))
```

## 同種幹細胞移植について

- 比較的再発率の低い、血液病（e.g.白血病）に対する治療法
  - 抗がん剤もしくは放射線治療によって正常な細胞と病巣を破壊し、他者の正常な細胞を移植する
- 白血球の型（HLA）が一致していることが条件
  - ランダムにピックアップした二人のHLAの一致確率は1\%未満
  - 兄弟姉妹の二人のHLAの一致確率は30\%（親子の一致確率はかなり小さい）
- 日本では、親族に最適なドナーがいない場合、
日本骨髄バンク（JMDP）を通して非親族の造血幹細胞ドナーを探す

## JMDPの問題点

- 移植のコーディネート期間が長く、患者の死亡率が高い(Hirakawa et al, 2018)
  - 50\%の登録患者は146日以内に移植を受けられるが、死亡した登録患者の58\%は200日以内に死亡していた
  - 登録患者の約40\%が移植を受けられず、死亡した
- 患者の生存率を向上するためには、移植のコーディネート期間を短くする必要がある。
そのための政策は2つある。
  - **ドナープールの規模を拡大する**。2000年から2015年にかけて骨髄バンクの登録者は2倍になっているが、
  HLAの一致確率は5\%程度しか増えていない(Takanashi, 2016)。この政策の限界便益は小さい
  - **ドナープールの質を高める**。73\%のコーディネーションは確認検査前にドナー側の理由で中断している
  (Hirakawa et al., 2018)。ここに改善の余地がある。

## 公共財としての同種幹細胞移植

- JMDPを介した移植は1人の患者に対して複数のドナーが同時にコーディネーションを進める
- 患者を助けることに効用を得る人は、他者が移植しても効用を得られるので、ただ乗り行動を取る可能性がある
- **ドナー候補者が複数いると期待している人は、他者が移植してくれることを期待して、自身が移植することを断る。**
  - 結果として、医者が選択できるドナー候補者が少なくなり、移植に到達しない。

## 本研究の概要

- ドナー候補者に選定されたことを伝える適合通知に、
ただ乗り行動を防ぐようなテキストメッセージを加えて、
その効果をフィールド実験にて検証する。
  - 関連研究：Shang and Croson (2009, EJ)
- 主な発見
    1. **ただ乗りを防ぐために、移植に適したドナー登録者が少ないことを強調したメッセージは適合通知の返信率を増やす**
    1. **特にこのメッセージは移植実績が良いとされる若年男性に対して有効である**
    1. **返信スピードを促すメッセージは女性（特に若年女性）に対して有効である**


```{r child="Rmd/1-summary.rmd"}

```

```{r child="Rmd/2-reply.rmd"}

```

```{r child="Rmd/3-process-after-reply.rmd"}

```

# Appendix A. Heterogeneity by Region

```{r child="Rmd/4-reply-toka-heterogeneity.rmd"}

```

```{r child="Rmd/5-process-toka-heterogeneity.rmd"}

```